【裁判字號】    99,易,207
【裁判日期】    990831
【裁判案由】    毒品危害防制條例
【裁判全文】
臺灣宜蘭地方法院刑事判決               99年度易字第207號
公  訴  人  臺灣宜蘭地方法院檢察署檢察官
被      告  甲○○
上列被告因違反毒品危害防制條例案件，經檢察官提起公訴（99
年度毒偵字第162號、第234號），本院裁定適用簡式審判程序，
爰不經通常程序判決如下：
    主  文
甲○○施用第二級毒品，累犯，處有期徒刑陸月，如易科罰金，
以新臺幣壹仟元折算壹日。扣案之第二級毒品甲基安非他命拾伍
包（驗畢合計餘重伍點參壹捌捌公克）均沒收銷燬之。扣案之吸
食器壹組沒收。又施用第二級毒品，累犯，處有期徒刑陸月，如
易科罰金，以新臺幣壹仟元折算壹日。扣案之第二級毒品甲基安
非他命柒包（驗畢合計餘重伍點玖壹參捌公克）均沒收銷燬之。
扣案之吸食器壹組沒收。應執行有期徒刑拾月，如易科罰金，以
新臺幣壹仟元折算壹日。扣案之第二級毒品甲基安非他命貳拾貳
包（驗畢合計餘重拾壹點貳參貳陸公克）均沒收銷燬之。扣案之
吸食器貳組均沒收。
    犯 罪 事 實
一、甲○○前因施用毒品案件，經本院以88年度毒聲字第58號裁
    定送觀察勒戒，因認無繼續施用毒品傾向，經臺灣宜蘭地方
    法院檢察署檢察官於民國88年8月17日以88年度偵緝字第306
    號為不起訴處分確定。又因施用毒品案件，經本院以88年度
    毒聲字第949號裁定送觀察勒戒，因認有繼續施用毒品之傾
    向，經裁定送戒治處所施以強制戒治，於90年2月23日期滿
    ，並經本院以89年度易字第175號判決判處有期徒刑8月確定
    ，於90年3月2日入監執行，並於90年11月1日執行完畢。復
    因施用毒品案件，經本院以98年度易字第498號、99年度易
    字第44號判決判處有期徒刑9月、4月確定（現仍執行中，不
    構成累犯），詎仍不知悔改，又基於施用第二級毒品甲基安
    非他命之犯意，於99年2月14日晚間7時許，在其位於宜蘭縣
    羅東鎮○○街41巷23號之住處廁所內，以將甲基安非他命置
    入吸食器燒烤吸食之方式，施用第二級毒品甲基安非他命1
    次。復於99年3月11日上午10時許，在上址，以將甲基安非
    他命置入吸食器燒烤吸食之方式，施用第二級毒品甲基安非
    他命1次。嗣先後於99年2月16日凌晨3時50分許、99年3月11
    日上午11時50分許，在宜蘭縣五結鄉○○路267號、宜蘭縣
    羅東鎮○○路與中正北路口前查獲，並分別扣得第二級毒品
    甲基安非他命15包（合計淨重5.3190公克，驗畢餘重5.3188
    公克）、吸食器1組及第二級毒品甲基安非他命7包（合計淨
    重5.9140公克，驗畢餘重5.9138公克）、吸食器1組。
二、案經宜蘭縣政府警察局移送及宜蘭縣政府警察局羅東分局報
    請臺灣宜蘭地方法院檢察署檢察官偵查起訴。
    理  由
一、上開犯罪事實，業據被告於本院審理時坦承不諱，且被告於
    99年2月16日、3月11日經警採尿送驗結果，確均呈安非他命
    類陽性反應，此有慈濟大學濫用藥物檢驗中心檢驗總表、尿
    液編號對照表在卷可稽，復有第二級毒品甲基安非他命22包
    及吸食器2組扣案可資參佐，而扣案之毒品經送檢驗之結果
    ，均含有第二級毒品甲基安非他命之成分（其中15包淨重5.
    3190公克，驗畢餘重5.3188公克；其中7包淨重5.9140公克
    ，驗畢餘重5.9138公克；共計22包，合計驗畢餘重11.2326
    公克），此亦分別有交通部民用航空局航空醫務中心出具之
    毒品鑑定書在卷可考，核均與被告前開任意性自白之事實相
    符，自堪信為真實。查被告前因施用毒品案件，經本院以88
    年度毒聲字第58號裁定送觀察勒戒，因認無繼續施用毒品傾
    向，經臺灣宜蘭地方法院檢察署檢察官於88年8月17日以88
    年度偵緝字第306號為不起訴處分確定。又因施用毒品案件
    ，經本院以88年度毒聲字第949號裁定送觀察勒戒，因認有
    繼續施用毒品之傾向，經裁定送戒治處所施以強制戒治，於
    90年2月23日期滿，並經本院以89年度易字第175號判決判處
    有期徒刑8月確定，於90年3月2日入監執行，並於90年11月1
    日執行完畢。復因施用毒品案件，經本院以98年度易字第49
    8號、99年度易字第44號判決判處有期徒刑9月、4月確定，
    有臺灣高等法院被告前案紀錄表在卷可按，本件事證明確，
    被告犯行堪以認定，應依法論科。
二、核被告所為，均係犯毒品危害防制條例第10條第2項之施用
    第二級毒品罪。其施用第二級毒品甲基安非他命前持有第二
    級毒品甲基安非他命之低度行為，均為施用毒品之高度行為
    所吸收，不另論罪。被告所犯上開2罪，犯意各別，行為互
    殊，應分論併罰。爰審酌被告施用毒品之行為對於自己及社
    會所造成之危害程度非輕，且經觀察勒戒、強制戒治後，仍
    難抑毒癮，再度施用毒品，惟念其犯後審理中坦承犯行，態
    度尚稱良好等一切情狀，分別量處如主文所示之刑，並諭知
    易科罰金之折算標準，並定其應執行之刑及諭知易科罰金之
    折算標準。扣案之第二級毒品甲基安非他命22包（驗畢合計
    餘重11.2326公克），均為查獲之第二級毒品，均應依毒品
    危害防制條例第18條第1項前段之規定，諭知沒收銷燬之。
    扣案之吸食器2組，為被告所有供其施用毒品所用之物，業
    據被告供陳在卷，應依刑法第38條第1項第2款之規定宣告沒
    收之。
據上論斷，應依刑事訴訟法第273條之1、第299條第1項前段，毒
品危害防制條例第10條第2項、第18條第1項前段，刑法第11條前
段、第41條第1項前段、第8項、第51條第5款、第38條第1項第2
款，判決如主文。
本案經檢察官張立言到庭執行職務
中    華    民    國    99    年    8     月    31    日
                  刑事第三庭法  官  鄭貽馨
以上正本證明與原本無異。
如不服本判決應於收受送達後十日內向本院提出上訴書狀，並應
敘述具體理由；其未敘述上述理由者，應於上訴期間屆滿後二十
日內向本院補提理由書(均須按他造當事人之人數附繕本)「切勿
逕送上級法院」。
                            書記官  高雪琴
中    華    民    國    99    年    8     月    31    日
附錄本案論罪科刑法條全文：
毒品危害防制條例第10條第2項
施用第二級毒品者，處3年以下有期徒刑。

司法院資訊處製作；財團法人民間司法改革基金會備份。
